臺灣桃園地方法院刑事判決
111年度簡上字第344號
聲  請  人  臺灣桃園地方檢察署檢察官
上  訴  人
即  被  告  張依萍


指定辯護人  本院公設辯護人廖彥傑
上列上訴人即被告因傷害等案件，不服本院民國111年5月19日10
9年度桃簡字第2738號刑事簡易判決（聲請簡易判決處刑案號：1
09年度速偵字第5883號），提起上訴，本院管轄之第二審合議庭
判決如下：
    主      文
上訴駁回。
    事實及理由
一、本案經本院審理結果，認原審以被告即上訴人張依萍犯修正
    前刑法第135條第1項之妨害公務執行罪及刑法第277條第1項
    之傷害罪，並依想像競合以刑法第277條第1項傷害罪處斷，
    量處拘役55日，諭知如易科罰金以新臺幣1,000元折算1日，
    經核認事用法並無不合，量刑亦稱妥適，應予維持。除證據
    部分補充「被告於本院準備程序、審理中之自白（簡上卷第
    81頁）」外，均引用第一審刑事簡易判決（含檢察官聲請簡
    易判決處刑書)記載之事實、證據及理由（詳如附件）。
二、被告上訴及答辯要旨以：原審量刑未考量被告因為罹患憂鬱
    症而情緒起伏較大，量刑難謂周全，請求廢棄原判決並從輕
    量刑等語。
三、經查：
  ㈠法官於有罪判決如何量處罪刑，為實體法賦予審理法官裁量 
    之刑罰權事項，法官行使此項裁量權，自得依據個案情節，
    參酌刑法第57條所定各款犯罪情狀之規定，於法定刑度內量
    處被告罪刑；除有逾越該罪法定刑或法定要件，或未能符合
    法規範體系及目的，或未遵守一般經驗及論理法則，或顯然
    逾越裁量，或濫用裁量等違法情事之外，自不得任意指摘其
    量刑違法（最高法院80年度台非字第473號判決、75年度台
    上字第7033號判決、72年度台上字第6696號判決、72年度台
    上字第3647號判決意旨可資參照）。
  ㈡原審審理結果，審酌被告因個人情緒失控，對依法執行勤務
    之警員施以強暴，藐視公權力之執行，無視國家法治，對公
    務員值勤威信造成相當危害，以及被告犯後坦承犯行並表達
    悛悔之意，犯後態度尚佳，及未與告訴人王芷萱達成和解，
    以及告訴人之量刑意見，暨被告自陳之智識程度、家庭經濟
    狀況等一切情狀，量處拘役55日並諭知易科罰金之折算標準
    ，經核原審判決認事用法俱無違誤，量刑亦已具體斟酌刑法
    第57條所列事項，復未逾越法定刑範圍，或有何顯然失當、
    濫用權限之事。
  ㈢被告雖執前詞上訴，惟原審量刑就被告之犯罪動機、所受刺
    激及被告本身之情緒狀況，業已有所審酌，此見原審於調查
    程序中即與被告確認其所患精神疾病與本案犯行關係即明，
    此有調查筆錄可稽（桃簡卷第160-161頁）。從而，被告上
    訴意旨指摘原審未考量被告因為罹患憂鬱症而情緒起伏較大
    ，而有量刑不當、過重等語，難認可採。　
四、綜上，原審判決認事用法俱無不當，量刑亦屬妥適，應予維
    持，被告之上訴即無理由，應予駁回。
據上論斷，應依刑事訴訟法第455條之1第1項、第3項、第364條
、第373條、第368條，判決如主文。
本案經檢察官陳嘉義聲請簡易判決處刑，經檢察官林佳勳於原審
到庭執行職務，檢察官王珽顥於上訴審到庭執行職務。
中　　華　　民　　國　　111 　年　　12　　月　　 1  　日
                刑事第二十庭  審判長法  官  林蕙芳
                                    法  官  陳布衣
                                    法  官  張羿正 
以上正本證明與原本無異。
不得上訴。
                                    書記官  蔡宗豪
中　　華　　民　　國　　111 　年　　12　　月　　2 　　日



附件：
臺灣桃園地方法院刑事簡易判決
109年度桃簡字第2738號
聲  請　人　臺灣桃園地方檢察署檢察官 
被　　　告　張依萍　女　(民國00年0月00日生)
　　　　　　　　　　身分證統一編號：Z000000000號
　　　　　　　　　　住○○市○○區○○里000鄰○○○○街
　　　　　　　　　　　00號5樓
上列被告因傷害等案件，經檢察官聲請以簡易判決處刑（109年度速偵字第5883號）本院判決如下：　　　　　　　　　　
    主  文
張依萍犯傷害罪，處拘役伍拾伍日，如易科罰金，以新臺幣壹仟
元折算壹日。
    事實及理由
一、本件犯罪事實及證據，除如附件檢察官聲請簡易判決處刑書
    犯罪事實欄一第6行所載「竟基於妨害公務之犯意」部分，
    補充為「竟基於對於公務員依法執行職務時施強暴及傷害之
    犯意」；以及就第7行所載「致警員王芷萱受有頭部外傷、
    腦震盪、口腔黏膜撕裂傷及右手肘扭挫傷等傷害」部分，補
    充為「以此強暴方式妨害王芷萱依法執行勤務，並致王芷萱
    因此受有頭部外傷、腦震盪、口腔黏膜撕裂傷及右手肘扭挫
    傷等傷害」；另就證據部分補充被告張依萍於本院民國111
    年5月6日接受本院訊問時所為之自白外，其餘均引用如附件
    檢察官聲請簡易判決處刑書所載。
二、論罪科刑：
　㈠按行為後法律有變更者，適用行為時之法律。但行為後之法
    律有利於行為人者，適用最有利於行為人之法律，刑法第2
    條第1項定有明文。經查，被告張依萍行為後，刑法第135條
    於民國110年1月20日經總統公布修正，並自同年月22日起生
    效施行。而修正前刑法第135條第1項規定：「對於公務員依
    法執行職務時，施強暴脅迫者，處3年以下有期徒刑、拘役
    或9千元以下罰金」，修正後則規定：「對於公務員依法執
    行職務時，施強暴脅迫者，處3年以下有期徒刑、拘役或30
    萬元以下罰金」，經比較新舊法結果，以修正前之規定對被
    告較為有利，故被告本案妨害公務犯行，應依刑法第2條第1
    項前段規定，適用被告行為時之法律即修正前刑法第135條
    第1項規定論處，合先敘明。
　㈡是核被告所為，係犯修正前刑法第135條第1項之妨害公務執
    行罪及刑法第277條第1項之傷害罪。
　㈢被告於員警即告訴人王芷萱出言勸阻其勿干擾派出所內員警
    執行公務時，因情緒失控心生不滿，而以徒手毆擊告訴人之
    方式對依法執行職務之公務員施以強暴，造成員警即告訴人
    因此受有如聲請簡易判決處刑書所載之傷害，並經告訴人就
    傷害部分提出告訴，是被告係基於單一目的，對現場執行職
    務之司法警察施以強暴並為傷害，其犯罪時間、地點同一，
    顯係以一行為而侵害不同法益之上開數罪名，為想像競合犯
    ，應從一重之刑法第277條第1項傷害罪處斷。
　㈣爰以行為人之責任為基礎，審酌被告因個人情緒失控，竟對
    依法執行勤務之警員施以強暴，藐視公權力之執行，無視國
    家法治，對公務員值勤威信造成相當危害，所為實有可議，
    應予非難，惟念其犯後坦承犯行，並於本院訊問時已就本件
    所為表達悛悔之意，態度尚佳，復兼衡其犯後迄今尚未與告
    訴人達成調解，以及告訴人就本件向本院表示希冀對被告從
    重量刑之量刑意見（見本院卷第73頁）暨被告於警詢中自陳
    大學畢業之智識程度、家庭經濟狀況勉持等一切情狀，量處
    如主文所示之刑，並諭知易科罰金之折算標準，以資懲儆。
三、依刑事訴訟法第449條第1項前段、第3項、第454條第2項，
    逕以簡易判決處刑如主文。
四、如不服本判決，應於判決送達後20日內，向本院提出上訴狀
    （應附繕本），上訴於本院合議庭。
本案經檢察官陳嘉義聲請以簡易判決處刑。
中　　華　　民　　國　　111 　年　　5 　　月　　19　　日
            刑事第十庭    法　官　林大鈞
以上正本證明與原本無異。
如不服本判決，應於判決送達後20日內向本院提出上訴狀（應附
繕本）。
　　　　　　　　　　　　　書記官　陳淑瓊　　　　　　　
　　　　　　　　　　　　　　　
中　　華　　民　　國　　111 　年　　5 　　月　　20　　日
附錄論罪科刑法條：
中華民國刑法第135條
對於公務員依法執行職務時，施強暴脅迫者，處3年以下有期徒
刑、拘役或30萬元以下罰金。
意圖使公務員執行一定之職務或妨害其依法執行一定之職務或使
公務員辭職，而施強暴脅迫者，亦同。
犯前二項之罪而有下列情形之一者，處6月以上5年以下有期徒刑
：
一、以駕駛動力交通工具犯之。
二、意圖供行使之用而攜帶兇器或其他危險物品犯之。
犯前三項之罪，因而致公務員於死者，處無期徒刑或7年以上有
期徒刑；致重傷者，處3年以上10年以下有期徒刑。
中華民國刑法第277條
傷害人之身體或健康者，處5年以下有期徒刑、拘役或50萬元以
下罰金。
犯前項之罪，因而致人於死者，處無期徒刑或7年以上有期徒刑
；致重傷者，處3年以上10年以下有期徒刑。

　　　　　　
　　　　　　　　　　　　　　　　
　　　　　　　　　　　　　　　　　　　　　　　　　　

附件：
臺灣桃園地方檢察署檢察官聲請簡易判決處刑書　
                                   109年度速偵字第5883號
　　被　　　告　張依萍　女　41歲（民國00年0月00日生）
　　　　　　　　　　　　住○○市○○區○○路0段00○0號
                        11樓
　　　　　　　　　　　　國民身分證統一編號：Z000000000號
上列被告因妨害公務案件，業經偵查終結，認為宜以簡易判決處
刑，茲將犯罪事實及證據並所犯法條分敘如下：
　　　　犯罪事實
一、張依萍於民國109年10月8日上午9時40分許，在桃園市○○區
    鎮○街00號桃園市政府警察局桃園分局青溪派出所，因見民
    眾曹家全對其提出公然侮辱告訴，並正由該所警員楊翰霖製
    作筆錄，因而上前干擾警員楊翰霖執行公務，後屢經警員楊
    翰霖、王芷萱勸阻仍不從，詎張依萍明知警員王芷萱為依法
    執行職務之公務員，竟基於妨害公務之犯意，當場徒手毆擊
    警員王芷萱之頭部、右手肘等處，致警員王芷萱受有頭部外
    傷、腦震盪、口腔黏膜撕裂傷及右手肘扭挫傷等傷害。
二、案經王芷萱告訴及桃園市政府警察局桃園分局報告偵辦。
　　　　證據並所犯法條
一、上揭犯罪事實，業據被告張依萍於偵訊中坦承不諱，復有告
    訴人即警員王芷萱及警員楊翰霖所製作之職務報告、臺北榮
    民總醫院桃園分局診斷證明書、現場錄音譯文表各1份、現
    場監視器影像截圖4張及告訴人受傷照片2張附卷可稽，被告
    犯嫌堪以認定。
二、核被告所為，係犯刑法第135條第1項之妨害公務、第277條
    第1項之傷害等罪嫌。又被告所犯上揭妨害公務、傷害罪間
    ，係以同一行為犯之，屬一行為觸犯二罪名之想像競合犯，
    請依刑法第55條前段規定，從一重之妨害公務罪處斷。
三、依刑事訴訟法第451條第1項聲請逕以簡易判決處刑。
　　此　　致
臺灣桃園地方法院
中　　華　　民　　國　 109　　年　　10　　月　　12　　日
　　　　　　　　　　　　　　　檢　察　官  陳嘉義